臺北高等行政法院判決　　　　　　　　　　　　　　　九十三年度簡字第七一八號
　　原　　　告　松上電子有限公司
　　代　表　人　甲○○
　　被　　　告　財政部臺北關稅局
　　代　表　人　詹昭鐶（局長）
右當事人間因虛報進口貨物名稱事件，原告不服財政部中華民國九十三年四月一日台
財訴字第０九三００一一九一０號訴願決定，提起行政訴訟。本院判決如左：
    主  文
原告之訴駁回。
訴訟費用由原告負擔。
    事  實
原告（原名：日月明電子有限公司）於九十一年四月二十二日委由台灣航空貨運承攬
股份有限公司向被告報運自中國大陸進口CONNECTION AND CONTACT ELEMENTS FOR
 WIRES AND CABLES乙批（報單號碼：第ＣＬ／九一／六六○／○六一二八號），稅
則號別為第八五三六‧九○‧二○號，稅率免稅。經被告派員查驗結果，實到貨物名
稱為WIRE AND WIRE SET WITH CONNECTORS，應歸列稅則號別第八五四四‧四一‧九
○號，按稅率百分之七課徵關稅，認原告涉有虛報進口貨物名稱，逃漏進口稅款之行
為，乃依海關緝私條例第三十七條第一項規定，處原告所漏進口稅額二倍之罰鍰計新
台幣（下同）八五、九九八元，並依同條例第四十四條規定，追徵所漏進口稅款計四
五、一四九元（包括進口稅四二、九九九元，營業稅二、一五○元）。原告不服，申
請復查，未獲變更，提起訴願，遭決定駁回，遂提起本件行政訴訟。茲摘敘兩造訴辯
意旨如次：
甲、原告方面：
壹、聲明：一、訴願決定及原處分均撤銷。
          二、訴訟費用由被告負擔。
貳、陳述：
  一、緣原告於九十一年五月二十七日向被告報運進口『電線及纜連接器與接頭』乙
      批，貨經審核無訛放行逾一年多，被告又於九十二年七月間核發處分書，稱原
      告虛報所運貨物之名稱，偷漏進口稅款，按緝私條例懲處所漏進口稅額二倍之
      罰鍰，被告在進口貨物放行逾年餘後，沒有任何證據的情形下，以推論為理由
      ，任意篡改報單貨名，並作不當之行政處分。
  二、進口貨物查驗係指貨物進口當時之驗貨，報單內容之貨物名稱只有在驗貨當時
      憑實際來貨與申報不符時始可更改，本案既經通關單位書面審核無訛放行，未
      經查驗亦未取樣，且放行已逾一年多，被告在毫無憑據情況下，僅以推斷、臆
      測為由調出存檔報單隨意更改貨物名稱，然後以虛報貨物名稱之由懲處原告，
      顯然係以偽造文書方法誣陷原告，並嚴重傷害原告。
  三、被告如對原告所進口貨物有所懷疑，可對原告貨物進口當時進行查驗，貨既已
      放行，即表接受原申報貨名，事後審核係指對價格、稅則號別或產地等進行審
      查，但也要有具體事證證明其錯誤，本案已放行年餘之歷史報單，即便是原告
      都未存有當時之樣品，被告憑藉什麼隨意更改報單內容之貨物名稱，請問被告
      賦予那個單位在沒有證據情況下，依據什麼法條可以隨意更改已放行報單內容
      之貨物名稱。
  四、原告因被告不斷威嚇、騷擾而影響營運狀況，請被告要依法行政，不要草率踐
      踏人民權益，人民在面對行政機關之濫權執法時，真是無奈又無力，請公正判
      決，彰顯正義。
乙、被告方面：
壹、聲明：一、駁回原告之訴。
          二、訴訟費用由原告負擔。
貳、陳述：
  一、按「海關於進出口貨物放行之翌日起二年內，得對納稅義務人、貨物輸出人或
      其關係人實施事後稽核．．．」、「為加速進口貨物通關，海關得按納稅義務
      人應申報之事項，先行徵稅驗放，事後再加審查．．．」、「報運貨物進口而
      有虛報所運貨物之名稱者，得視情節輕重，處以所漏進口稅額二倍至五倍之罰
      鍰，或沒入或併沒入其貨物。」、「有違反本條例情事者，除依本條例有關規
      定處罰外，仍應追徵其所漏或沖退之稅款。」分別為行為時關稅法第十條及第
      十四條第一項暨海關緝私條例第三十七條第一項第一款及第四十四條所明定。
      本案原告違法情節具如前述，被告依據上揭法條論處，於法並無不合。
  二、起訴理由一稱：「緣原告公司於九十一年五月二十七日（按：應係九十一年四
      月二十二日之誤）自被告機關（台北關稅局）報運進口『電線及纜連接器與接
      頭』乙批，貨經審核無訛放行逾一年多，被告機關又於九十二年七月間（按：
      應係八月間之誤）核發處分書，稱原告公司虛報所運貨物之名稱，偷漏進口稅
      款，按緝私條例懲處所漏進口稅額二倍之罰鍰，被告機關在進口貨物放行逾年
      餘後，沒有任何證據的情形下，以推論為理由，任意篡改報單貨名，並作不當
      之行政處分。」乙節，查進口稅則號別第八五三六．九○．二○號為「電線及
      電纜連接器與接頭」，其英文貨名「CONNECTION AND CONTACT ELEMENTS FOR
      WIRES AND CABLES 」係指供電線及電纜用之連接器與接頭，參據「國際商品
      統一分類制度」（ＨＳ）註解中文版第一二四一頁對「連接電路用器具」Ａ項
      ：「本器具係將電路中之各種零件聯結在一起，包括下列各項：（Ａ）．．．
      。配有一段電線之插頭及插座等除外（第八五四四節）。」之解釋，系案貨物
      既為細線材加裝連接器，應歸列稅則第八五四四節「絕緣電線、電纜及其他絕
      緣電導體，不論是否裝有插接器．．．」項下，至為明確。此再觀之同註解第
      一二五三頁第十五行「電線、電纜等如已截成一定長度或在一端或兩端裝有插
      接器者（例如：插頭、插座．．．）仍歸屬本節（指稅則第八五四四節）」益
      明。被告根據原告另案報運進口之同樣貨物（報單第ＣＬ／九一／六六０／０
      六七九五），於通關驗貨當時所取貨樣（貨樣收據編號：北進驗字第9002966
      號）及原告事發後曾主動派員攜帶樣品至被告稽核組說明，並據上開稅則分類
      規定而重新審核認定本案，並非所謂「沒有任何證據」以「推論為理由，任意
      篡改報單貨名」。又查被告係依行為時關稅法第十四條第一項「為加速進口貨
      物通關，海關得按納稅義務人應申報之事項，先行徵稅驗放，事後再加審查；
      ．．．」、同法第十條第一項「海關於進出口貨物放行之翌日起二年內，得對
      納稅義務人、貨物輸出人或其關係人實施事後稽核。．．．」及海關事後稽核
      實施辦法第二條第三項略以「．．．事後稽核查核內容包括貨名．．．稅則號
      別．．．之相關事項等。」之規定，對被告二年內之進口案件辦理事後稽核，
      洵無違誤。原告所稱「進口貨物放行逾年餘後，沒有任何證據的情形下，以推
      論為理由，任意篡改報單貨名，並作不當之行政處分。」，顯係誤解法令。又
      本案經事後審查發現貨名有誤，並對違法情節援引海關緝私條例論處，核屬允
      當。
  三、查系爭同樣貨物在前述查驗當時，已會同原告之報關代理人取具貨樣在案，被
      告自得參據所取貨樣，依上開答辯理由二所舉法條規定，為事後稽核重新審定
      ，於法並無違誤。原告所稱，顯係強辯之詞，委不足採。
  四、查系爭貨物既經查明為電線、電纜等已截成一定長度在一端或兩端裝有插接器
      ，事證具體灼然，被告依據海關事後稽核作業相關規定，更改貨名，核定稅則
      號別，認事用法均屬妥適。原告所稱「隨意更改報單內容之貨物名稱」云云純
      係恣意指摘，殊無足採。
    理  由
一、按「海關於進出口貨物放行之翌日起二年內，得對納稅義務人、貨物輸出人或其
    關係人實施事後稽核．．．」、「為加速進口貨物通關，海關得按納稅義務人應
    申報之事項，先行徵稅驗放，事後再加審查．．．」行為時關稅法第十條第一項
    、第十四條第一項定有明文。又「報運貨物進口而有左列情事之一者，得視情節
    輕重，處以所漏進口稅額二倍至五倍之罰鍰，或沒入或併沒入其貨物：一、虛報
    所運貨物之名稱、數量或重量。」及「有違反本條例情事者，除依本條例有關規
    定處罰外，仍應追徵其所漏或沖退之稅款。」分別為海關緝私條例第三十七條第
    一項第一款及第四十四條前段所明定。
二、本件原告於九十一年四月二十二日委由台灣航空貨運承攬股份有限公司向被告報
    運自中國大陸進口CONNECTION AND CONTACT ELEMENTS FOR WIRES AND CABLES乙
    批（報單號碼：第ＣＬ／九一／六六○／○六一二八號），稅則號別為第八五三
    六‧九○‧二○號，稅率免稅。經被告派員查驗結果，實到貨物名稱為WIRE AND
    WIRE SET WITH CONNECTORS，應歸列稅則號別第八五四四‧四一‧九○號，按稅
    率百分之七課徵關稅，認原告涉有虛報進口貨物名稱，逃漏進口稅款之行為，乃
    依海關緝私條例第三十七條第一項規定，處原告所漏進口稅額二倍之罰鍰計八五
    、九九八元，並依同條例第四十四條規定，追徵所漏進口稅款計四五、一四九元
    （包括進口稅四二、九九九元，營業稅二、一五○元）。原告不服，申請復查，
    未獲變更，提起訴願，亦遭駁回之事實，有進口報單、被告九十二年第0000
    0000號處分書、復查及訴願決定書等附卷可稽，堪認屬實。
三、原告主張：被告在進口貨物放行逾年餘後，在沒有任何證據的情形下，以推論、
    臆測為理由，調出存檔報單隨意篡改貨物名稱，然後以虛報貨物名稱之名懲處原
    告，顯係不當之行政處分，查進口貨物查驗係指貨物進口當時之驗貨，報單內容
    之貨物名稱只有在驗貨當時憑實際來貨與申報不符時始可更改，被告如對原告所
    進口貨物有所懷疑，可對原告貨物進口當時進行查驗，本案既經通關單位書面審
    核無訛放行，未經查驗亦未取樣，表示被告接受原申報貨名，縱係事後審核，也
    要有具體事證證明其錯誤，本案已放行年餘之歷史報單，即便是原告都未存有當
    時之樣品，被告憑藉什麼隨意更改報單內容之貨物名稱，請問被告賦予那個單位
    在沒有證據情況下，依據什麼法條可以隨意更改已放行報單內容之貨物名稱云云
    。惟查：
  (一)海關進口稅則號別第八五三六．九○．二○號為「電線及電纜連接器與接頭」，
    英文貨名「CONNECTION AND CONTACT ELEMENTS FOR WIRES AND CABLES」係指供
    電線及電纜用之連接器與接頭，亦即不含電線的接頭器，參據「國際商品統一分
    類制度」（ＨＳ）註解中文版第一二四一頁對「連接電路用器具」Ａ項：「本器
    具係將電路中之各種零件聯結在一起，包括下列各項：（Ａ）．．．。配有一段
    電線之插頭及插座（第八五四四節）等除外。」之解釋，及參照稅則第八五三六
    節定義：「電路開關，保護電路或聯接電路用之電氣用具（如：開關、繼電器、
    熔絲裝置、突波遏止器、插頭、插座、燈頭、接線盒），其電壓未超過一○○○
    伏特者」，本件原告所進口之貨物為電線加裝連接器，並不符合稅則第八五三六
    節之定義，而應歸列稅則第八五四四節「絕緣電線、電纜及其他絕緣電導體，不
    論是否裝有插接器．．．」項下；查本件報單原申報貨名為「CNNECTION AND
    CONTACT ELEMENTS FOR WIRES AND CABLES」，係指不含電線的接頭器，稅則號
    別為第八五三六．九○．二○號，稅率FREE；惟實際來貨為「WIRE AND WIRE
    SET WITH CONNECTORS」，係指其電源線及線組裝有接頭器，應歸列稅則號別為
    第八五四四．四一．九○號，稅率百分之七；兩者貨名有別，適用之稅則號別及
    稅率顯然不同。被告所屬稽核組雖一度認為來貨似應歸列稅則號別第八五四八‧
    九○‧○○號，按稅率百分之二‧五課徵進口稅，惟另再調閱電腦歷史檔，發現
    原告進口相同貨物之報單尚有十三份，遂將上述十四份進口報單移請其外棧組複
    核，並告知原告，因該報單為Ｃ２應審免驗報單，業經通關單位書面審核無訛放
    行，稅則如要更改，仍應以原通關單位複核結果決定之（參照「海關事後稽核作
    業規定」第十一條），本件原通關單位複核結果，認系爭貨物應歸列稅則號別為
    第八五四四．四一．九○號，名稱應為「WIRE AND WIRE SET WITH CONNECTORS
    」，並據此對原告作成處分，尚無原告所稱違反誠信原則之問題。
  (二)本件原告於九十一年四月二十二日報運系案貨物進口時，被告先依關稅法第十四
    條第一項，按原告申報之事項，先行徵稅驗放，再於事後依關稅法第十條第一項
    及海關事後稽核實施辦法第二條第三項：「事後稽核查核內容包括貨名．．．稅
    則號別．．．之相關事項等。」之規定，對被告二年內之進口案件辦理事後稽核
    ，核屬於法有據，原告主張：貨既已放行，即表示被告接受原申報貨名，事後不
    得再加以審核云云，顯係對於法令之誤解；次查被告係根據原告另案報運進口之
    同樣貨物（報單第ＣＬ／九一／六六０／０六七九五），於通關驗貨當時所取貨
    樣（貨樣收據編號：北進驗字第9002966號）及原告事發後曾主動派員攜帶樣品
    至被告稽核組說明，並據上開稅則分類規定而重新審核認定本件申報進口貨物名
    稱有誤，並非原告所稱：進口貨物放行逾年餘後，在沒有任何證據的情形下，以
    推論為理由，任意篡改報單貨名，並作不當之行政處分云云，原告主張自屬無據
    。又本件經事後審查發現貨名有誤，被告認原告虛報進口貨物名稱，援引海關緝
    私條例論處，亦無違誤。
四、綜上所述，原告主張，並無足採，被告依據海關緝私條例第三十七條第一項規定
    ，處原告所漏進口稅額二倍之罰鍰計八五、九九八元，並依同條例第四十四條規
    定，追徵所漏進口稅款計四五、一四九元，並無違誤。復查及訴願決定予以維持
    ，亦無不合，原告仍執前詞訴請撤銷，為無理由，應予駁回。
五、本件適用簡易訴訟程序，故不經言詞辯論逕行判決。
據上論結，本件原告之訴為無理由，應依行政訴訟法第二三三條第一項、第二三六條
、第九十八條第三項前段，判決如主文。
中　　華　　民　　國　　九十三　　　年　　　　八　　　月　　二十六　　　日
                            臺 北 高 等 行 政 法 院   第 六 庭
                                                    法  官　林樹埔
右為正本係照原本作成。
本件以訴訟事件所涉及之法律見解具有原則性者為限，始得於本判決送達後二十日內
向本院提出上訴狀並表明上訴理由，如已於本判決宣示後送達前提起上訴者，應於判
決送達後二十日內補具上訴理由（均按他造人數附繕本），且經最高行政法院許可後
方得上訴。
中　　華　　民　　國　　九十三　　　年　　　　八　　　月　　二十六　　　日
            　　　　　　　　　　　 　　　    　     書記官  陳圓圓
